---
title: "Article"
author: " Christophe Benavent, Julien Monnot"
date: "06/03/2022"
output: html_document
---

# La personnalité de marque sur Twitter : Etude de cas sur 11 comptes français du secteur de l'automobile
```{r 0, include=FALSE}
knitr::opts_chunk$set(message = FALSE)
knitr::opts_chunk$set(warning = FALSE)
library(rtweet)
library(dplyr)
library(stringr)
library(igraph)
library(ggplot2)
library(ggmap)
library(lubridate)
library(tidyverse)
library(forestmangr)
library(scales)
library(udpipe)
library(tidytext)
library(textdata)
library(syuzhet)
library(lattice)
library(quanteda)
library(quanteda.textstats)
library(cowplot)
library(FactoMineR)
library(factoextra)
library(corrplot)
library(ggridges)
library(knitr)
library(ggpubr)
date <- Sys.Date()

#Création des vecteurs pour les tris
senti_pol <- c("positive","negative")
senti_emo <-c("anger","anticipation","disgust","fear","joy","surprise","sadness","trust")
senti_bad <- c("anger","disgust","fear","sadness")
senti_plu <-c("anticipation","joy","surprise","trust")

#lecture du dictionnaire
dict_brut <- readxl::read_excel("adjectifs de marque.xlsx")

#Factorisation des catégories du tableau excel chargé
vect_cat <- as.factor(dict_brut$`Facteur Ocean`)
##Lecture des niveaux des catégories
vect_cat <- levels(vect_cat)
##Création d'un vecteur libre pour création dictionnaire
dict_net <- c()

#Création du dictionnaire
for (val in vect_cat) {
  foo <- dict_brut%>%filter(`Facteur Ocean`==val)
  a <- foo$Regex_lda
  dict_net[[val]] <- a
  }
dict_net <- dictionary(dict_net)

```

## R Markdown

```{r 1, include=FALSE}
#On crée un vecteur réunissant les noms des tweets des marques requêtées
data <- (Sys.glob("*.rds"))
data <- as.data.frame(data)%>%
  filter(str_detect(data,"tweets"))%>%
  as.list(data)%>%
  unlist()

list_df <- lapply(data, function(x) readRDS(x))

#Bind
df_tweets_mrq <- bind_rows(list_df)


#Unique test
doublons <- which(duplicated(df_tweets_mrq$status_id))
df_tweets_mrq <- df_tweets_mrq[-doublons,]

#df_tweets_mrq <- df_tweets_mrq%>%filter(is_retweet=="FALSE")

df_tweets_mrq <- df_tweets_mrq %>%
  filter(lang=="fr")%>%
  group_by(name)%>%
  mutate(name=strsplit(name," ")[[1]][1])

#Retrait des @,url,sauts de lignes, espaces
foo <- df_tweets_mrq$text

  #Retrait des mentions
  foo <- gsub("@\\w+","",foo)
  
  #Retrait des #
  foo <- gsub('#\\w+',"",foo)
  
  #Retrait des émojis
  foo <- str_remove_all(string = foo, pattern = '[:emoji:]')
  
  #Retrait des sauts de lignes
  foo <- gsub('\n',"",foo)
  
  #Retrait des URL
  foo <- gsub('http\\S+\\s*',"",foo)
  
  #Retrait des nombres
  foo <- gsub('\\d',"",foo)
  
  #Retrait des amp
  foo <- gsub('&amp;',"",foo)
  
  #Retrait de la ponctuation
  foo <- gsub('[[:punct:]]'," ",foo)
  
  #Retrait des lettres seules
  foo <- gsub('\\W*\\b\\w\\b\\W*'," ",foo)
  
  #Retrait des espaces
  foo <- gsub('\\s+$',"",foo)
  
  #Retrait des espaces
  foo <- gsub('^\\s+',"",foo)
df_tweets_mrq$Text_clean <- foo
```

```{r 2}

df_tweets_mrq$Date <- ceiling_date(df_tweets_mrq$created_at,"weeks")
foo <- df_tweets_mrq%>%
  group_by(name,Date)%>%
  count(name)%>%
  ungroup()

ggplot(foo,aes(Date,n,color=name))+geom_line(show.legend = FALSE)+facet_grid(rows = vars(name))+ ggtitle("Nombre de posts hebdomadaires") + xlab("Année de publication") + ylab("") + labs(caption = "Source: Données collectées via Rtweet sur Twitter")+ guides(fill=guide_legend(title="Marque"))+ylim(0,80)+theme_minimal()# geom_smooth(method=lm , color="lightblue", se=TRUE,size=0.1)

```

```{r 3}
foo_synth <- df_tweets_mrq%>%
  group_by(name)%>%
  select(name,followers_count,friends_count,account_created_at,created_at,statuses_count)%>%
  rename(Marque=name)%>%
  summarise(Min.Fol=min(followers_count),
            Max.Fol=max(followers_count),
            Min.Fri=min(friends_count),
            Max.Fri=max(friends_count),
            Date.crea=min(ceiling_date(account_created_at,"days")),
            Min.Post=min(ceiling_date(created_at,"days")),
            Max.Post=max(ceiling_date(created_at,"days")),
            Min.Stat=min(statuses_count),
            Max.Stat=max(statuses_count),
            Age=round(as.double(difftime(Max.Post,Date.crea,units = "weeks"))/52,digits = 2),
            Moy.Fol=Max.Fol/Age,
            Moy.Fri=Max.Fri/Age,
            Moy.Stat=Max.Stat/Age,
            Moy.Fol.Stat=Max.Fol/Max.Stat)
```

### Les nombres de publications, d'abonnés et d'abonnements

On visualise le nombre d'abonnés, d'abonnements et de publications pour
chaque marque étudiée, ainsi que les ratios moyens par année.

On peut émettre l'hypothèse que les marques ayant adopté la plateforme
il y a plus longtemps aient des totaux plus importants : un effet
naturel de la longévité de l'usage de la plateforme.

```{r 4}
### On calcule les nombres de followers totaux et par année
gg1 <- ggplot(foo_synth,aes(Max.Fol,reorder(Marque,Max.Fol),fill=Marque))+geom_bar(stat = "identity")+ylab(label = "")+xlab("Nombre d'abonnés") + theme(legend.position = "none")
gg2 <- ggplot(foo_synth,aes(Moy.Fol,reorder(Marque,Moy.Fol),fill=Marque))+geom_bar(stat = "identity")+ylab(label = "")+xlab("Abonnés par année") + theme(legend.position = "none")

### On calcule les nombres de publications totales et par année
gg3 <- ggplot(foo_synth,aes(Max.Stat,reorder(Marque,Max.Stat),fill=Marque))+geom_bar(stat = "identity")+ylab(label = "")+xlab("Nombre de publications") + theme(legend.position = "none")
gg4 <- ggplot(foo_synth,aes(Moy.Stat,reorder(Marque,Moy.Stat),fill=Marque))+geom_bar(stat = "identity")+ylab(label = "")+xlab("Publications par année") + theme(legend.position = "none")

gg5 <- ggplot(foo_synth,aes(Max.Fri,reorder(Marque,Max.Fri),fill=Marque))+geom_bar(stat = "identity")+ylab(label = "")+xlab("Nombre d'abonnements") + theme(legend.position = "none")
gg6 <- ggplot(foo_synth,aes(Moy.Fri,reorder(Marque,Moy.Fri),fill=Marque))+geom_bar(stat = "identity")+ylab(label = "")+xlab("Abonnements par année") + theme(legend.position = "none")
plot_grid(gg1,gg2,gg3,gg4,gg5,gg6, ncol = 2,nrow = 3)
```

```{r 5}
df_tweets_mrq$Date <- ceiling_date(df_tweets_mrq$created_at,"weeks")
foo <- df_tweets_mrq%>%
  group_by(name,Date)%>%
  count(name)%>%
  ungroup()

foo%>%
  group_by(name)%>%
  summarise(name=name,Moy=mean(n))%>%
  unique()%>%
  ggplot(aes(reorder(name,Moy),Moy,fill=name))+geom_bar(stat = "identity",show.legend = FALSE)+coord_flip()+ xlab("") + ylab("Moyenne hebdomadaire de publications")+ labs(caption = "Source: Données collectées via Rtweet sur Twitter")
```

### La production des marques par type de publication

Cependant dans cette approche nous ne distinguons pas la nature de cette
production. Or un post peut-être de 4 types :

-   Publication (Post)

-   Réponse (Reply)

-   Citation (Quote)

-   Partage (Retweet)

Il est donc intéressant en premier lieu de proposer une répartition des
volumes produits par chacune des marques selon la nature de leur
production afin d'observer si des différences de répartition existent au
sein de leur communication.

```{r 6}
#Répartition
foo_df_pie <- data.frame()
vect_name <- levels(as.factor(df_tweets_mrq$name))

for (val in vect_name) {
  foo_df <- data.frame()
foo <- df_tweets_mrq%>%
  filter(name==val)
  Total<-nrow(foo)
  
foo <- df_tweets_mrq%>%
  filter(is.na(reply_to_screen_name))%>%
  filter(name==val,is_retweet=="FALSE",is_quote=="FALSE")
  Organiques<-nrow(foo)
  Organiques <- t(Organiques)
  Organiques <- as.data.frame(Organiques)
  rownames(Organiques)<-"Organiques"
  foo_df<- bind_rows(foo_df,Organiques)
  
foo <- df_tweets_mrq%>%
  filter(name==val,is_retweet=="TRUE",is_quote=="FALSE")
  Retweets<-nrow(foo)
  Retweets <- t(Retweets)
  Retweets <- as.data.frame(Retweets)
  rownames(Retweets)<-"Retweets"
  foo_df<- bind_rows(foo_df,Retweets)
  
foo <- df_tweets_mrq%>%
  filter(is.na(reply_to_screen_name))%>%
  filter(name==val,is_retweet=="FALSE",is_quote=="TRUE")
  Quotes<-nrow(foo)
  Quotes <- t(Quotes)
  Quotes <- as.data.frame(Quotes)
  rownames(Quotes)<-"Quotes"
  foo_df<- bind_rows(foo_df,Quotes)
  
  foo <- df_tweets_mrq%>%
  filter(name==val,!is.na(reply_to_screen_name),is_quote!="TRUE")%>%filter(reply_to_screen_name!=val)
  Replies<-nrow(foo)
  Replies <- t(Replies)
  Replies <- as.data.frame(Replies)
  rownames(Replies)<-"Replies"
  foo_df<- bind_rows(foo_df,Replies)
  
  foo_df$Marque <- val
  foo_df$Type <- rownames(foo_df)
  colnames(foo_df)[1] <- "Count"
  
  foo_df_pie<-bind_rows(foo_df_pie,foo_df)
}
foo_df_pie <- foo_df_pie%>%
  select(Marque,Type,Count)%>%
  mutate(Prop=Count/Total)

ggplot(data=foo_df_pie, aes(x="", y = Count, fill=Type))+ 
  geom_bar(stat='identity', position="fill", color='white')+
  ggtitle("Répartition par nature de post") + xlab("") + ylab("")+
  facet_wrap(~Marque)+ 
  theme_void()

```

```{r 7}
df_tweets_mrq <- df_tweets_mrq%>%
  mutate(Type=ifelse(is_retweet=="TRUE","Retweets",
                     ifelse(is_quote=="TRUE"&is.na(reply_to_screen_name),"Quotes",
                            ifelse(!is.na(reply_to_screen_name),"Replies","Organiques"))))%>%
  mutate(dte = year(created_at),
         Marque = paste0(name,dte))

foo <- df_tweets_mrq%>%
  filter(Type=="Organiques")%>%
  select(name,Marque,dte,Date,favorite_count,retweet_count)


#for(val in vect_name){
#  ggo<-foo%>%
#  filter(name==val)%>%
#  ggplot(aes(Date,favorite_count))+geom_point()+geom_smooth(method = lm,se=TRUE,size=0.1)+ylim(0,200)+ggtitle(val)
#  print(ggo)
#}

ggplot(foo,aes(Date,favorite_count))+geom_point()+geom_smooth(method = lm,se=TRUE,size=0.1)+ylim(0,200)+ggtitle("Répartition des likes pour les tweets organiques")+facet_wrap(~name)
```


```{r 8}

ggplot(foo,aes(Date,retweet_count))+geom_point()+geom_smooth(method = lm,se=TRUE,size=0.1)+ylim(0,75)+ggtitle("Répartition des retweets pour les tweets organiques")+facet_wrap(~name)

#for(val in vect_name){
#  ggo<-foo%>%
#  filter(name==val)%>%
#  ggplot(aes(Date,retweet_count))+geom_point()+geom_smooth(method = lm,se=TRUE,size=0.1)+ylim(0,100)+ggtitle(val)
#  print(ggo)
#}


```

```{r 9}
foo<-df_tweets_mrq%>%
  ungroup()%>%
  filter(Type=="Organiques")

foo_ <- textstat_readability(foo$Text_clean, measure = c("Flesch","meanSentenceLength", "meanWordSyllables"),min_sentence_length = 2,max_sentence_length = 1000)

foo<-cbind(foo,foo_[,2:4])

foo1<-foo %>% 
  group_by(name) %>%
  summarise(Flesch=mean(Flesch, na.rm=TRUE), 
            SentenceLength= mean(meanSentenceLength, na.rm=TRUE),
            WordSyllables= mean(meanWordSyllables, na.rm=TRUE))%>%
   gather(variable, value, -name)%>%
  rename(Indicateur="variable")

gg1 <- ggplot(foo1,aes(x=name, y=value, group=Indicateur))+
  geom_line(size=1.2, aes(color=Indicateur), stat="identity")+
  facet_wrap(vars(Indicateur), scale="free", ncol=1)+
  labs(title = "Evolution de la lisibilité des tweets", x=NULL, y=NULL)+theme(axis.text.x=element_text(angle=15,hjust=0.2,size = 5))


foo_<-tokens(foo$text)%>%
  textstat_lexdiv(foo$Text_clean, measure = c("CTTR", "Maas"),  log.base = 10,
                  remove_numbers = TRUE,  
                  remove_punct = TRUE,  
                  remove_symbols = TRUE,
                  remove_hyphens = TRUE)

foo<-cbind(foo,foo_[,2:3])

foo1<-foo %>% 
  group_by(name) %>%
  summarise(CTTR=mean(CTTR, na.rm=TRUE), 
            Maas=mean(Maas, na.rm=TRUE)) %>%
  gather(variable, value, -name)%>%
  rename(Indicateur="variable")

gg2 <- ggplot(foo1,aes(x=name, y=value, group=Indicateur))+
  geom_line(size=1.2, aes(color=Indicateur), stat="identity")+
  facet_wrap(vars(Indicateur), scale="free", ncol=1)+
  labs(title = "Diversité lexicale des tweets", x=NULL, y=NULL)+theme(axis.text.x=element_text(angle=15,hjust=0.2,size = 5))

ggarrange(gg1, gg2,ncol=2, nrow=1, common.legend = TRUE, legend="bottom")
```

```{r 10,include=FALSE}
library(RSentiment)

vect_rep_org <- c("Organiques")
df_annot <- df_tweets_mrq%>%
  filter(Type %in%vect_rep_org)
df_annot$Text_clean<-tolower(df_annot$Text_clean)


foo <- calculate_sentiment(df_annot$text)
df_annot$Sentiment <- foo$sentiment
```

```{r 100}
df_annot%>%
  select(name,Sentiment)%>%
  count(Sentiment)%>%
  ggplot(aes(x="", y = n, fill=Sentiment))+ 
    geom_bar(stat='identity', position="fill", color='white')+
    ggtitle("Répartition des sentiments des tweets primaires") + xlab("") + ylab("")+
    facet_wrap(~name)+ 
    theme_void()

```

```{r 11}

foo <- df_tweets_mrq%>%
  filter(Type=="Organiques")%>%
  select(name,text,hashtags)%>%
  unnest(hashtags)%>%
  group_by(name,hashtags)%>%
  count()%>%
  arrange(desc(n))
foo[is.na(foo)]="No_#"

for (val in vect_name) {
  foo_ <- foo%>%
    filter(name==val)%>%
    arrange(desc(n))%>%
    head(30)
gg_foo <- ggplot(foo_,aes(reorder(hashtags,n),n))+geom_bar(stat = "identity")+coord_flip()+facet_grid(rows = vars(name))+xlab("Hashtags")+ylab("Compte")+ labs(color="Marque",caption = "Source: Données collectées via Rtweet sur Twitter")+theme_minimal()
  print(gg_foo)
}

```


```{r 12,include=FALSE}

#Factorisation des catégories du tableau excel chargé
vect_cat <- as.factor(dict_brut$`Facteur Ocean`)
##Lecture des niveaux des catégories
vect_cat <- levels(vect_cat)
##Création d'un vecteur libre pour création dictionnaire
dict_net_light <- c()


df_toks <- data.frame()

df_foo <- df_tweets_mrq%>%
  group_by(name,status_id,Text_clean)%>%
  filter(Type=="Organiques")%>%
  mutate(Text_cleanTok =Text_clean)%>%
  unnest_tokens(Toks,Text_cleanTok)
#table(str_detect(df_foo$Toks,"ambi"))


for (val in vect_cat) {
  foo <- dict_brut%>%filter(`Facteur Ocean`==val)
  list_regex_ocean <- foo$Regex_detec
  list_regex_ocean <- paste0("\\b",list_regex_ocean,"\\b", collapse="|")
  foo <- df_foo
  foo$Presence <- str_detect(foo$Toks,list_regex_ocean)
  foo<-foo%>%
    filter(Presence=="TRUE")
  print(foo)
  df_toks<-rbind(df_toks,foo)
  }

##suppression des adverbes
library(SnowballC)
df_toks<-df_toks%>%
  mutate(ADV=str_detect(Toks,"ement"))%>%
  filter(ADV=="FALSE")%>%
  mutate(Stem=wordStem(Toks))

vect_stem <- levels(as.factor(df_toks$Stem))
vect_stem <- paste0("\\b",vect_stem, collapse="|")

dict_brt<-dict_brut%>%
  mutate(OCEAN=str_detect(`Français ( lemme) ( Première lettre minuscule)`,vect_stem))%>%
  filter(OCEAN=="TRUE")

#Création du dictionnaire
for (val in vect_cat) {
  foo <- dict_brt%>%filter(`Facteur Ocean`==val)
  a <- foo$Regex_lda
  dict_net_light[[val]] <- a
  }
dict_net_light <- dictionary(dict_net_light)
```

```{r 13}

###déja téléchargée df_trt_annot
#udpipe_download_model("french")
udmodel <- udpipe_load_model("french-gsd-ud-2.5-191206.udpipe")

annot_ud <- udpipe_annotate(udmodel,df_annot$Text_clean, doc_id = df_annot$status_id)

annot_ud <- as.data.frame(annot_ud)

names(annot_ud)[names(annot_ud) == "doc_id"] <- "status_id"

df_trt_annot <- left_join(annot_ud,df_annot)

#saveRDS(df_trt_annot,"Annotation_220125.rds")

df_trt_adj <- df_trt_annot%>%
  filter(upos=="ADJ")%>%
  mutate(Nbcar=nchar(lemma),Mention=str_detect(lemma,"\\@"))%>%
  filter(Nbcar>2,Mention=="FALSE")
```

```{r 17_lda_lemma_dict_full}
library(seededlda)
library(flextable)
facto_mrq <- data.frame()

foo <- df_trt_adj%>%
  group_by(name,lemma)%>%
  count()%>%
  select(name,lemma)

foo <- as.data.frame(t(sapply(seq(1, nrow(foo), by = 2), function(i)
                     apply(foo[i:(i+1),], 2, paste, collapse=" "))))

foo <- as.data.frame(t(sapply(seq(1, nrow(foo), by = 2), function(i)
                     apply(foo[i:(i+1),], 2, paste, collapse=" "))))

foo <- as.data.frame(t(sapply(seq(1, nrow(foo), by = 2), function(i)
                     apply(foo[i:(i+1),], 2, paste, collapse=" "))))

foo <- as.data.frame(t(sapply(seq(1, nrow(foo), by = 2), function(i)
                     apply(foo[i:(i+1),], 2, paste, collapse=" "))))

foo <- as.data.frame(t(sapply(seq(1, nrow(foo), by = 2), function(i)
                     apply(foo[i:(i+1),], 2, paste, collapse=" "))))

foo <- as.data.frame(t(sapply(seq(1, nrow(foo), by = 2), function(i)
                     apply(foo[i:(i+1),], 2, paste, collapse=" "))))

foo <- as.data.frame(t(sapply(seq(1, nrow(foo), by = 2), function(i)
                     apply(foo[i:(i+1),], 2, paste, collapse=" "))))

fooo <- foo %>%
  group_by(name)%>%
  mutate(name=strsplit(name," ")[[1]][1])%>%
  ungroup()

foo <- dfm(fooo$lemma,remove_padding = TRUE,tolower = TRUE)
docvars(foo,"Marque")<-fooo$name


lda <- textmodel_seededlda(
  foo,
  dict_net,
  valuetype = "regex",
  max_iter = 2000,
  residual = TRUE,
  alpha = NULL,
  beta = NULL)

foo <- terms(lda,n=20)
foo <- as.data.frame(foo)
foo<-foo%>%select(1:11)
#print(kable(foo, caption = "Adjectifs des Marques"))
foo <- as.data.frame(foo)
print(foo)
```


```{r 18}

ld <- as.data.frame(lda$data@docvars)
lt <- as.data.frame(lda$theta)

lt$docname_ <- rownames(lt)

data <- inner_join(ld,lt,by="docname_")
data<- data[4:14]

df <- data%>%
  pivot_longer(-Marque,names_to = "facteurs",values_to = "Scores")%>%
  mutate(Groupe=ifelse(str_detect(facteurs,"\\+"),1,0))%>%
  filter(facteurs!="other")%>%
  group_by(Marque,facteurs,Groupe)%>%
  summarise(Scores_mn = mean(Scores,na.rm=TRUE), Score_sd = sd(Scores,na.rm = TRUE))%>%
  mutate(Scores=ifelse(Groupe==0,-Scores_mn,Scores_mn))%>%
  mutate(Dim=substring(facteurs,1,1))%>%
  filter(Groupe==1)

gg1 <- ggplot(df,aes(x=reorder(Dim,Scores),y=Scores,group=Groupe)) + geom_line(aes(color=Groupe)) + geom_ribbon(aes(ymin=Scores_mn - Score_sd,ymax=Scores_mn + Score_sd), alpha=0.2) + facet_wrap(vars(Marque)) + coord_flip()
print(gg1)
gg0 <- ggplot(df,aes(x=reorder(Dim,Scores),y=Scores,group=Groupe)) + geom_line(aes(color=Groupe)) + facet_wrap(vars(Marque)) + coord_flip()
print(gg0)

df <- data%>%
  pivot_longer(-Marque,names_to = "facteurs",values_to = "Scores")%>%
  mutate(Groupe=ifelse(str_detect(facteurs,"\\+"),1,0))%>%
  filter(facteurs!="other")%>%
  group_by(Marque,facteurs,Groupe)%>%
  summarise(Scores_mn = mean(Scores,na.rm=TRUE), Score_sd = sd(Scores,na.rm = TRUE))%>%
  mutate(Scores=ifelse(Groupe==0,-Scores_mn,Scores_mn))%>%
  mutate(Dim=substring(facteurs,1,1))%>%
  filter(Groupe==0)

gg1 <- ggplot(df,aes(x=reorder(Dim,Scores),y=Scores,group=Groupe)) + geom_line(aes(color=Groupe)) + geom_ribbon(aes(ymin=-Scores_mn - Score_sd,ymax=-Scores_mn + Score_sd), alpha=0.2) + facet_wrap(vars(Marque)) + coord_flip()
print(gg1)
gg0 <- ggplot(df,aes(x=reorder(Dim,Scores),y=Scores,group=Groupe)) + geom_line(aes(color=Groupe)) + facet_wrap(vars(Marque)) + coord_flip()
print(gg0)

```

```{r 19}
df <- data%>%
  pivot_longer(-Marque,names_to = "facteurs",values_to = "Scores")%>%
  group_by(Marque,facteurs)%>%
  summarise(Scores_mn = mean(Scores,na.rm=TRUE))%>%
  pivot_wider(names_from = "facteurs",values_from = "Scores_mn")

library(FactoMineR)
library(factoextra)

data_pca <- PCA(df[,2:11])

fgg <- fviz_pca_biplot(data_pca, repel = TRUE,
                col.var = "#2E9FDF", # Couleur des variables
                col.ind = "#696969",
                label = "var"
                )
lab <- as.data.frame(data_pca$ind$coord)
lab$Marque <- df$Marque
#explor::explor(data_pca)
fgg+
  geom_text(data = lab, aes(x = Dim.1, y = Dim.2, label = Marque), hjust = -.1, vjust =-.1)
  
```


```{r 23_lda_lemma_dict_light}
library(seededlda)
library(flextable)
facto_mrq <- data.frame()

foo <- df_trt_adj%>%
  group_by(name,lemma)%>%
  count()%>%
  select(name,lemma)

foo <- as.data.frame(t(sapply(seq(1, nrow(foo), by = 2), function(i)
                     apply(foo[i:(i+1),], 2, paste, collapse=" "))))

foo <- as.data.frame(t(sapply(seq(1, nrow(foo), by = 2), function(i)
                     apply(foo[i:(i+1),], 2, paste, collapse=" "))))

foo <- as.data.frame(t(sapply(seq(1, nrow(foo), by = 2), function(i)
                     apply(foo[i:(i+1),], 2, paste, collapse=" "))))

foo <- as.data.frame(t(sapply(seq(1, nrow(foo), by = 2), function(i)
                     apply(foo[i:(i+1),], 2, paste, collapse=" "))))

foo <- as.data.frame(t(sapply(seq(1, nrow(foo), by = 2), function(i)
                     apply(foo[i:(i+1),], 2, paste, collapse=" "))))

foo <- as.data.frame(t(sapply(seq(1, nrow(foo), by = 2), function(i)
                     apply(foo[i:(i+1),], 2, paste, collapse=" "))))

foo <- as.data.frame(t(sapply(seq(1, nrow(foo), by = 2), function(i)
                     apply(foo[i:(i+1),], 2, paste, collapse=" "))))

fooo <- foo %>%
  group_by(name)%>%
  mutate(name=strsplit(name," ")[[1]][1])%>%
  ungroup()

foo <- dfm(fooo$lemma,remove_padding = TRUE,tolower = TRUE)
docvars(foo,"Marque")<-fooo$name


lda <- textmodel_seededlda(
  foo,
  dict_net_light,
  valuetype = "regex",
  max_iter = 2000,
  residual = TRUE,
  alpha = NULL,
  beta = NULL)

foo <- terms(lda,n=20)
foo <- as.data.frame(foo)
foo<-foo%>%select(1:11)
#print(kable(foo, caption = "Adjectifs des Marques"))
foo <- as.data.frame(foo)
print(foo)

```


```{r 24}

ld <- as.data.frame(lda$data@docvars)
lt <- as.data.frame(lda$theta)

lt$docname_ <- rownames(lt)

data <- inner_join(ld,lt,by="docname_")
data<- data[4:14]

df <- data%>%
  pivot_longer(-Marque,names_to = "facteurs",values_to = "Scores")%>%
  mutate(Groupe=ifelse(str_detect(facteurs,"\\+"),1,0))%>%
  filter(facteurs!="other")%>%
  group_by(Marque,facteurs,Groupe)%>%
  summarise(Scores_mn = mean(Scores,na.rm=TRUE), Score_sd = sd(Scores,na.rm = TRUE))%>%
  mutate(Scores=ifelse(Groupe==0,-Scores_mn,Scores_mn))%>%
  mutate(Dim=substring(facteurs,1,1))%>%
  filter(Groupe==1)

gg1 <- ggplot(df,aes(x=reorder(Dim,Scores),y=Scores,group=Groupe)) + geom_line(aes(color=Groupe)) + geom_ribbon(aes(ymin=Scores_mn - Score_sd,ymax=Scores_mn + Score_sd), alpha=0.2) + facet_wrap(vars(Marque)) + coord_flip()
print(gg1)
gg0 <- ggplot(df,aes(x=reorder(Dim,Scores),y=Scores,group=Groupe)) + geom_line(aes(color=Groupe)) + facet_wrap(vars(Marque)) + coord_flip()
print(gg0)

df <- data%>%
  pivot_longer(-Marque,names_to = "facteurs",values_to = "Scores")%>%
  mutate(Groupe=ifelse(str_detect(facteurs,"\\+"),1,0))%>%
  filter(facteurs!="other")%>%
  group_by(Marque,facteurs,Groupe)%>%
  summarise(Scores_mn = mean(Scores,na.rm=TRUE), Score_sd = sd(Scores,na.rm = TRUE))%>%
  mutate(Scores=ifelse(Groupe==0,-Scores_mn,Scores_mn))%>%
  mutate(Dim=substring(facteurs,1,1))%>%
  filter(Groupe==0)

gg1 <- ggplot(df,aes(x=reorder(Dim,Scores),y=Scores,group=Groupe)) + geom_line(aes(color=Groupe)) + geom_ribbon(aes(ymin=-Scores_mn - Score_sd,ymax=-Scores_mn + Score_sd), alpha=0.2) + facet_wrap(vars(Marque)) + coord_flip()
print(gg1)
gg0 <- ggplot(df,aes(x=reorder(Dim,Scores),y=Scores,group=Groupe)) + geom_line(aes(color=Groupe)) + facet_wrap(vars(Marque)) + coord_flip()
print(gg0)

```

```{r 25}
df <- data%>%
  pivot_longer(-Marque,names_to = "facteurs",values_to = "Scores")%>%
  group_by(Marque,facteurs)%>%
  summarise(Scores_mn = mean(Scores,na.rm=TRUE))%>%
  pivot_wider(names_from = "facteurs",values_from = "Scores_mn")

library(FactoMineR)
library(factoextra)

data_pca <- PCA(df[,2:11])

fgg <- fviz_pca_biplot(data_pca, repel = TRUE,
                col.var = "#2E9FDF", # Couleur des variables
                col.ind = "#696969",
                label = "var"
                )
lab <- as.data.frame(data_pca$ind$coord)
lab$Marque <- df$Marque
#explor::explor(data_pca)
fgg+
  geom_text(data = lab, aes(x = Dim.1, y = Dim.2, label = Marque), hjust = -.1, vjust =-.1)
  

```


  
```{r 20}
library(seededlda)
library(flextable)
facto_mrq <- data.frame()

vect_pca <- c("Hyundai","Peugeot")

foo <- df_trt_adj%>%
  filter(name%in%vect_pca)%>%
  group_by(Marque,Text_clean)%>%
  count()%>%
  select(Marque,Text_clean)

foo <- as.data.frame(t(sapply(seq(1, nrow(foo), by = 2), function(i)
                     apply(foo[i:(i+1),], 2, paste, collapse=" "))))

foo <- as.data.frame(t(sapply(seq(1, nrow(foo), by = 2), function(i)
                     apply(foo[i:(i+1),], 2, paste, collapse=" "))))

foo <- as.data.frame(t(sapply(seq(1, nrow(foo), by = 2), function(i)
                     apply(foo[i:(i+1),], 2, paste, collapse=" "))))


fooo <- foo %>%
  group_by(Marque)%>%
  mutate(name=strsplit(Marque," ")[[1]][1])%>%
  ungroup()

toks <- tokens(foo$Text_clean)
docvars(toks,"Marque")<-fooo$name

toks <- tokens_remove(toks, stopwords('french'), valuetype = 'fixed', padding = TRUE)

foo <- dfm(toks,remove_padding = TRUE,tolower = TRUE)


lda <- textmodel_seededlda(
  foo,
  dict_net_light,
  valuetype = "regex",
  max_iter = 2000,
  residual = TRUE,
  alpha = NULL,
  beta = NULL)

foo <- terms(lda,n=20)
foo <- as.data.frame(foo)
foo<-foo%>%select(1:11)
#print(kable(foo, caption = "Adjectifs des Marques"))
foo <- as.data.frame(foo)
print(foo)
```

```{r 21}

ld <- as.data.frame(lda$data@docvars)
lt <- as.data.frame(lda$theta)

lt$docname_ <- rownames(lt)

data <- inner_join(ld,lt,by="docname_")
data<- data[4:14]

df <- data%>%
  pivot_longer(-Marque,names_to = "facteurs",values_to = "Scores")%>%
  mutate(Groupe=ifelse(str_detect(facteurs,"\\+"),1,0))%>%
  filter(facteurs!="other")%>%
  group_by(Marque,facteurs,Groupe)%>%
  summarise(Scores_mn = mean(Scores,na.rm=TRUE), Score_sd = sd(Scores,na.rm = TRUE))%>%
  mutate(Scores=ifelse(Groupe==0,-Scores_mn,Scores_mn))%>%
  mutate(Dim=substring(facteurs,1,1))%>%
  filter(Groupe==1)

gg1 <- ggplot(df,aes(x=reorder(Dim,Scores),y=Scores,group=Groupe)) + geom_line(aes(color=Groupe)) + geom_ribbon(aes(ymin=Scores_mn - Score_sd,ymax=Scores_mn + Score_sd), alpha=0.2) + facet_wrap(vars(Marque)) + coord_flip()
print(gg1)
gg0 <- ggplot(df,aes(x=reorder(Dim,Scores),y=Scores,group=Groupe)) + geom_line(aes(color=Groupe)) + facet_wrap(vars(Marque)) + coord_flip()
print(gg0)

df <- data%>%
  pivot_longer(-Marque,names_to = "facteurs",values_to = "Scores")%>%
  mutate(Groupe=ifelse(str_detect(facteurs,"\\+"),1,0))%>%
  filter(facteurs!="other")%>%
  group_by(Marque,facteurs,Groupe)%>%
  summarise(Scores_mn = mean(Scores,na.rm=TRUE), Score_sd = sd(Scores,na.rm = TRUE))%>%
  mutate(Scores=ifelse(Groupe==0,-Scores_mn,Scores_mn))%>%
  mutate(Dim=substring(facteurs,1,1))%>%
  filter(Groupe==0)

gg1 <- ggplot(df,aes(x=reorder(Dim,Scores),y=Scores,group=Groupe)) + geom_line(aes(color=Groupe)) + geom_ribbon(aes(ymin=-Scores_mn - Score_sd,ymax=-Scores_mn + Score_sd), alpha=0.2) + facet_wrap(vars(Marque)) + coord_flip()
print(gg1)
gg0 <- ggplot(df,aes(x=reorder(Dim,Scores),y=Scores,group=Groupe)) + geom_line(aes(color=Groupe)) + facet_wrap(vars(Marque)) + coord_flip()
print(gg0)

```

```{r 22}
df <- data%>%
  pivot_longer(-Marque,names_to = "facteurs",values_to = "Scores")%>%
  group_by(Marque,facteurs)%>%
  summarise(Scores_mn = mean(Scores,na.rm=TRUE))%>%
  pivot_wider(names_from = "facteurs",values_from = "Scores_mn")

library(FactoMineR)
library(factoextra)

data_pca <- PCA(df[,2:11])

fgg <- fviz_pca_biplot(data_pca, repel = TRUE,
                col.var = "#2E9FDF", # Couleur des variables
                col.ind = "#696969",
                label = "var"
                )
lab <- as.data.frame(data_pca$ind$coord)
lab$Marque <- df$Marque
#explor::explor(data_pca)
fgg+
  geom_text(data = lab, aes(x = Dim.1, y = Dim.2, label = Marque), hjust = -.1, vjust =-.1)
  
```
