---
title: "digger_marques"
author: "Julien Monnot"
date: "15/01/2022"
output: html_document
---

#Diguer la marque Renault

```{r cars}
#Ne runner que plusieurs fois les tweets produits par les utilisateurs (look_up)
library(rtweet)
library(dplyr)
library(stringr)
library(igraph)

#Extraire les followers d'une page, sauvegarder le fichier
renault <- get_followers("renault_fr",n=750000,retryonratelimit = TRUE)
saveRDS(renault,paste("20220117_df_renault_users",".rds"))

#Scrapper les messages des followers, conserver ceux la citant,sauvegarder
renault_users <- lookup_users(renault$user_id)
renault_users_fr <- renault_users%>%mutate(Evoque=str_detect(text,"renault_fr"))%>%filter(lang=="fr",is_retweet=="FALSE",Evoque=="TRUE")
saveRDS(renault_users_fr,paste("20220117_df_renault_users_tweets",".rds"))

#Scrapper les 3250 derniers tweets de la marque, sauvegarder le fichier
ren_tweets <- get_timeline("renault_fr",n=5000)
saveRDS(ren_tweets,paste("20220117_df_renault_tweets",".rds"))

```

network_graph()

## Including Plots

You can also embed plots, for example:

```{r pressure}

#Demander la date, scrapper les tweets de la marque, sauvegarder le fichier
date <- Sys.Date()
Y <- c("@renault_fr")

for (val in Y) {
  tweets2 <- search_tweets(val,lang="fr",n=200000,retryonratelimit = TRUE)%>%mutate(Marque=val)
  saveRDS(tweets2,paste(date,"_df_brut_",val,".rds"))
}

```

```{r doublons}
#tweets primaires, détection des doublons, suppression des doublons

df_brut <- tweets2%>%filter(is_retweet=="FALSE")
doublons <- which(duplicated(df_brut$status_id))
df_net <- df_brut[-doublons,]

#Nettoyage du text
foo <- df_net$text

#Retrait des mentions
foo <- gsub("@\\w+","",foo)

#Retrait des #
foo <- gsub('#\\w+',"",foo)

#Retrait des émojis
foo <- str_remove_all(string = foo, pattern = '[:emoji:]')

#Retrait des sauts de lignes
foo <- gsub('\n',"",foo)

#Retrait des URL
foo <- gsub('http\\S+\\s*',"",foo)

#Retrait des nombres
foo <- gsub('\\d',"",foo)

#Retrait des amp
foo <- gsub('&amp;',"",foo)

#Retrait de la ponctuation
foo <- gsub('[[:punct:]]'," ",foo)

#Retrait des lettres seules
foo <- gsub('\\W*\\b\\w\\b\\W*'," ",foo)

#Retrait des espaces
foo <- gsub('\\s+$',"",foo)

#Retrait des espaces
foo <- gsub('^\\s+',"",foo)

#récupération du texte nettoyé
df_net$text_clean <- foo

#détection des doublons sur text nettoyé
doublons <- which(duplicated(df_net$text_clean))
df_net <- df_net[-doublons,]

#Count des textes identiques
df_net%>%
  count(text_clean)%>%
  arrange(desc(n))

```

```{r text_splitter}
date <- Sys.Date()
#On extrait les messages produit >1, on crée un vecteur, on filtre la base, svg
vect_message_diff <- df_net%>%
  count(text_clean)%>%
  arrange(desc(n))%>%
  filter(n>1)
vect_message_diff <- vect_message_diff$text_clean
foo1 <- df_net%>%filter(text_clean%in%vect_message_diff)
saveRDS(foo1,paste(date,"_df_twt_diff_",".rds"))

#On extrait les messages produit ==1, on crée un vecteur, on filtre la base, svg
vect_message_diff <- df_net%>%
  count(text_clean)%>%
  arrange(desc(n))%>%
  filter(n==1)
vect_message_diff <- vect_message_diff$text_clean
foo2 <- df_net%>%filter(text_clean%in%vect_message_diff)

saveRDS(foo2,paste(date,"_df_twt_express",".rds"))
```
foo2 <- foo2%>%mutate(Evoque=str_detect(text,"Les spectateurs de @CNEWS"))%>%filter(Evoque=="FALSE")

```{r qualitative_targetters}
vect_politique <- c("slpng_giants_fr","LesCorsairesFr")
vect_presse_gen <- c("wansquare")
vect_presse_spe <- c("ae_magazine","blogautomobile","JJODRY")
vect_pro_auto_ind <- c("soldi3r57")
vect_pro_auto_inst <- c("Reezocar","Blooweels")
vect_inst <- c("poleemploi_HDF","talents4planet")
vect_pro_fin <- c("CentralCharts")
```
AMimardo -- Pdr bus parisien et conducteur train sncf 
soldi3r57 --> Modérateur Alpine

```{r Table_brand_digger}
date
nrow(tweets2)
nrow(tweets2%>%filter(is_retweet=="TRUE"))
nrow(tweets2%>%filter(is_quote=="TRUE"))
nrow(df_net%>%count(user_id)%>%arrange(desc(n)))
max(df_net$created_at)
min(df_net$created_at)
df_brand <- list(Jour = c("2022-01-17"),
                 Nb.Dig = c("2044"),
                 Nb.Prim = c("1186"),
                 Nb.Rt = c("855"),
                 Nb.Dbl = c("3"),
                 Nb.Qt = ("15"),
                 Nb.Users = c("819"),
                 Mx.Prod = c("14"),
                 Nb.Diff = ("946"),
                 Nb.Exp = c("240"),
                 Mx.Dat  = c("2022-01-17 22:13:25"),
                 Mn.Dat = c("2022-01-09 12:06:54")
                 )
```
GUEULES DU RUGBY
@GueulesduRugby
·
Jan 16
2022 pour le tome 3..
Qui nous prête 2 véhicules pour nos tournages ? 
@LandRoverFrance
 
@renault_fr
 
@HyundaiFrance
 
@MazdaFrance
 
@ToyotaFrance
 
@AudiFrance
 
@nissanfrance
 
@PeugeotFR
 
@MBFRANCE_
 
@teslafrance
 
@CitroenFrance
 
@kiafrance
 
@JeepFrance
 
@FiatFr
 
@vw_france
 
@AlfaRomeo_Fra